Images du répertoire du notaire Antoine Navarre pour l'étude VIII
Archives nationales de France
Images du répertoire du notaire Antoine Navarre pour l'étude VIII
28 février 1699 - 30 mars 1718
MC/RE/VIII/2
Etude VIII; Navarre, Antoine
Registre
Archives nationales de France
Minutes et répertoires: la loi 2008-696 du 15 juillet 2008 relative aux archives a fixé à 75 ans à compter de la date de l'acte, ou à 25 ans à compter de la date du décès de l'intéressé si ce délai est plus bref, le délai de communication des minutes et répertoires des notaires; ce délai est porté à 100 ans à compter de la date de l'acte si le document se rapporte à un mineur (code du Patrimoine, articles L213-2, 4e d et 5e).
Autres documents de l'étude (dossiers de clients, comptabilité...): s'agissant d'archives privées, ces documents sont communicables selon les modalités fixées par le déposant ou le donateur.
Certains documents ne sont pas accessibles sous leur forme originale en raison de leur mauvais état de conservation.
Registre entré aux Archives nationales en 1932.
316 feuillets et fait partie d'un registre de 325 feuillets de papier manuscrits, hauteur 36 x largeur 24 cm, paginés de 5 à 635 par le notaire.
Le registre est en mauvais état: il est dérelié et les 100 premiers feuillets sont détachés.
Registre folioté en 2003 (foliotation non visible à l'écran)
Images des répertoires de l’étude VIII
Archives de l'étude VIII
répertoire d'officier public ministériel
- Répertoire chronologique pour la période du 28 février 1699 au 30 mars 1718, 28 février 1699 - 30 mars 1718; MC/RE/VIII/2
  Le répertoire contient les informations suivantes: nature de l'acte; nom, prénom des parties et date de l'acte.
  Ce registre contient aussi le répertoire chronologique des actes relatifs à Henri de Savoie, duc de Nemours pour la période du 13 janvier 1620 au 18 avril 1628 et des actes relatifs à César de Vendôme et Marie de Luxembourg pour la période du 11 janvier 1620 au 19 janvier 1624, passés par Mes Fiacre Jutet et François Nutrat.
  répertoire
  - Liste chronologique des actes pour la période du 28 février au 31 décembre 1699, 28 février - 31 décembre 1699; 10 r°-21 v°; 12 feuillets
  - Liste chronologique des actes pour la période du 2 janvier au 30 décembre 1700, 2 janvier - 30 décembre 1700; 21 v°-38 r°; 18 feuillets
  - Liste chronologique des actes pour la période du 3 janvier au 31 décembre 1701, 3 janvier - 31 décembre 1701; 38 r°-49 r°; 12 feuillets
  - Liste chronologique des actes pour la période du 1er janvier au 30 décembre 1702, 1er janvier - 30 décembre 1702; 49 r°-63 r°; 15 feuillets
  - Liste chronologique des actes pour la période du 1er janvier au 30 décembre 1703, 1er janvier - 30 décembre 1703; 63 r°-75 v°; 13 feuillets
  - Liste chronologique des actes pour la période du 2 janvier au 31 décembre 1704, 2 janvier - 31 décembre 1704; 75 v°-89 v°; 15 feuillets
  - Liste chronologique des actes pour la période du 2 janvier au 31 décembre 1705, 2 janvier - 31 décembre 1705; 89 v°-104 r°; 16 feuillets
  - Liste chronologique des actes pour la période du 2 janvier au 31 décembre 1706, 2 janvier - 31 décembre 1706; 104 r°-117 v°; 14 feuillets
  - Liste chronologique des actes pour la période du 2 janvier au 31 décembre 1707, 2 janvier - 31 décembre 1707; 117 v°-133 v°; 17 feuillets
  - Liste chronologique des actes pour la période du 3 janvier au 31 décembre 1708, 3 janvier - 31 décembre 1708; 133 v°-151 r°; 19 feuillets
  - Liste chronologique des actes pour la période du 1er janvier au 31 décembre 1709, 1er janvier - 31 décembre 1709; 151 r°-161 v°; 11 feuillets
  - Liste chronologique des actes pour la période du 2 janvier au 30 décembre 1710, 2 janvier - 30 décembre 1710; 161 v°-177 v°; 17 feuillets
  - Liste chronologique des actes pour la période du 3 janvier au 31 décembre 1711, 3 janvier - 31 décembre 1711; 177 v°-193 r°; 17 feuillets
  - Liste chronologique des actes pour la période du 2 janvier au 30 décembre 1712, 2 janvier - 30 décembre 1712; 193 v°-206 v°; 14 feuillets
  - Liste chronologique des actes pour la période du 1er janvier au 31 décembre 1713, 1er janvier - 31 décembre 1713; 206 v°-224 r°; 19 feuillets
  - Liste chronologique des actes pour la période du 1er janvier au 31 décembre 1714, 1er janvier - 31 décembre 1714; 224 r°-275 v°; 52 feuillets
    - 1er janvier - 30 juin 1714, 224 r°-259 r°; 36 feuillets
    - 2 juillet - 31 décembre 1714, 259 r°-275 v°; 17 feuillets
  - Liste chronologique des actes pour la période du 1er janvier au 31 décembre 1715, 1er janvier - 31 décembre 1715; 276 r°-293 v°; 18 feuillets
  - Liste chronologique des actes pour la période du 1er janvier au 31 décembre 1716, 1er janvier - 31 décembre 1716; 293 v°-312 r°; 20 feuillets
  - Liste chronologique des actes pour la période du 2 janvier au 31 décembre 1717, 2 janvier - 31 décembre 1717; 312 r°-323 r°; 12 feuillets
  - Liste chronologique des actes pour la période du 2 janvier au 30 mars 1718, 2 janvier - 30 mars 1718; 323 r°-325 r°; 3 feuillets